【裁判字號】    98,消債抗,40
【裁判日期】    990406
【裁判案由】    抗告事件
【裁判全文】
臺灣宜蘭地方法院民事裁定            98年度消債抗字第40號
抗  告  人
即  債務人  甲○○
上列抗告人因消費者債務清理條例聲請免責事件，對中華民國98
年11月12日本院98年度消債聲字第5 號裁定提起抗告，本院裁定
如下：
    主  文
抗告駁回。
抗告程序費用新台幣壹仟元由抗告人負擔。
    理  由
一、抗告意旨略以：抗告人之實際情況與原裁定所述有很大之差
    異。抗告人靠行營業計程車實因經濟困難而勉強就業，並非
    原裁定所述係暫時性失業。又抗告人年紀雖屬壯年，然血糖
    仍高達400 ，經診斷已非藥物所能控制，屬特殊病歷，非原
    裁定所述仍具市場競爭力。抗告人民國95年發病前從事裝潢
    技工，月收入約為4 萬元，以當時之收入並非沒有量入為出
    ，會累積債務實因95年發病後無法再從事高薪職業所致。抗
    告人於93至94年間之所以不斷辦理信貸、代償，是因為在網
    路上認識一名自稱為楊淑惠之女子，該女子表示因經濟壓力
    賣淫，且父親重病急需醫藥費，抗告人伸出援手，先後借予
    該女子共120 萬元，豈料該女竟不斷向抗告人索取費用，抗
    告人拒絕後，該女即音訊全無。因此，抗告人之消費並非過
    度消費，一部份是合理的消費，另一部份是基於人道所產生
    之負債。抗告人現實無力負擔債務，經家庭會議商量，抗告
    人之弟妹願提供57萬元清償債務，倘債權人無法接受，亦請
    鈞院廢棄原裁定，准予免責。
二、按債務人有下列各款情形之一者，法院應為不免責之裁定，
    但債務人證明經普通債權人全體同意者，不在此限：一、於
    七年內曾依破產法或本條例規定受免責；二、隱匿、毀損應
    屬清算財團之財產，或為其他不利於債權人之處分；三、捏
    造債務或承認不真實之債務；四、因浪費、賭博或其他投機
    行為，致財產顯然減少或負擔過重之債務，而生開始清算之
    原因；五、於清算聲請前一年內，已有清算之原因，而隱瞞
    其事實，使他人與之為交易致生損害；六、明知已有清算原
    因之事實，非基於本人之義務，而以特別利於債權人中之一
    人或數人為目的，提供擔保或消滅債務；七、隱匿、毀棄、
    偽造或變造帳簿或其他會計文件之全部或一部，致其財產之
    狀況不真確；八、故意於財產及收入狀況說明書為不實之記
    載，或有其他故意違反本條例所定義務之行為，消費者債務
    清理條例第134條定有明文。
三、經查：依各債權人提出之聲請人消費紀錄顯示，聲請人於93
    年7 月間向大眾商業銀行股份有限公司（以下簡稱：大眾銀
    行）、台新國際商業銀行股份有限公司（以下簡稱：台新銀
    行）、萬泰商業銀行股份有限公司（以下簡稱：萬泰銀行）
    預借現金共新臺幣（下同）109,100元；於93年8月向大眾銀
    行、台新銀行預借現金共75,100元；於93年9 月向萬泰銀行
    、大眾銀行預借現金共129,100元；於93年10 月向萬泰銀行
    、大眾銀行、台新銀行預借現金共164,100元；於94年2月向
    大眾銀行、台新銀行、中國信託商業銀行股份有限公司（以
    下簡稱：中信銀行）預借現金共237,733元；於94年3月向萬
    泰銀行、中信銀行、大眾銀行預借現金共134,050元；於94
    年6月向台新銀行、中信銀行、大眾銀行預借現金共207,650
    元；於94年7月向台新銀行、中信銀行、大眾銀行預借現金
    共188,033元；於94年12月向台新銀行、萬泰銀行、大眾銀
    行預借現金共355,800元；於95年1月向台新銀行、萬泰銀行
    預借現金共178,800元，有各債權人檢附之消費明細在卷可
    參，上開預借現金之數額龐大，且均係單月為之，甚且未包
    括其餘零星千元不等之小額借款，顯已逾一般日常生活所需
    ，堪認有奢侈、浪費之情事。抗告人雖辯稱：部分係基於人
    道，提供楊女援助云云，然此無從查證，難認屬真實。抗告
    人所提之抗告理由應無可採，原審所為不免責之裁定，核無
    違誤，抗告意旨指摘原裁定不當，求予廢棄並裁定免責，為
    無理由，應予駁回。
四、綜上，本件抗告為無理由，依消費者債務清理條例第15條，
    民事訴訟法第495 條之1第1項、第449條第1項、第95條、第
    78條，裁定如主文。
中    華    民    國     99    年     4    月    6    日
                  臺灣宜蘭地方法院民事庭
                    審判長法  官  楊麗秋
                          法  官  林翠華
                          法  官  楊坤樵
正本與原本無異。
本裁定不得再抗告。
中    華    民    國    99     年    4     月    7     日
                          書記官  林慶生

司法院資訊處製作；財團法人民間司法改革基金會備份。
